臺灣高等法院刑事裁定
109年度聲字第2547號
聲  請  人  臺灣高等檢察署檢察官
受  刑  人  高睿騰



上列聲請人因受刑人數罪併罰有二裁判以上，聲請定其應執行之
刑（聲請案號：臺灣高等檢察署109年度執聲字第1034號），本
院裁定如下：
    主  文
高睿騰所犯如附表所示各罪所處之刑，應執行有期徒刑伍年貳月
。
    理  由
一、聲請意旨略以：受刑人高睿騰（下稱受刑人）因違反毒品危
    害防制條例等數罪，先後經判決確定如定應執行刑案件一覽
    表，其中編號8、9等2罪，係屬得易科罰金之罪，經受刑人
    請求檢察官聲請定應執行刑，經核應依刑法第50條第1項第1
    款、同條第2項、第53條、第51條第5款規定，定其應執行之
    刑，爰依刑事訴訟法第477條第1項聲請裁定等語。
二、按裁判確定前犯數罪者，併合處罰之；數罪併罰，分別宣告
    其罪之刑，若宣告多數有期徒刑者，於各刑中之最長刑期以
    上，各刑合併之刑期以下，定其刑期，但不得逾30年，刑法
    第50條第1項前段、第51條第5款分別定有明文。又數罪併罰
    ，有二裁判以上者，依第51條之規定，定其應執行之刑，同
    法第53條亦定有明文。次按刑事訴訟法第370條第2項、第3
    項，已針對第二審上訴案件之定應執行之刑，明定有不利益
    變更禁止原則之適用；分屬不同案件之數罪併罰，倘一裁判
    宣告數罪之刑，曾經定其執行刑，再與其他裁判宣告之刑定
    其執行刑時，在法理上亦應同受此原則之拘束（最高法院10
    3年度第14次刑事庭會議決議意旨參照）。基此，上開更定
    之應執行刑，不應比前定之應執行刑加計其他裁判所處刑期
    或所定應執行刑後為重，否則即與法律秩序理念及法律目的
    之內部界限有違，難謂適法（最高法院93年度台非字第192
    號判決意旨參照）。又按裁判確定前犯數罪者，併合處罰之
    ，但有得易科罰金之罪與不得易科罰金之罪之情形，受刑人
    請求檢察官聲請定應執行刑者，依第51條規定定之，刑法第
    50條第1項但書第1款、第2項定有明文。另數罪併罰中之一
    罪，依刑法規定得易科罰金，若因與不得易科之他罪併合處
    罰結果而不得易科罰金時，原可易科部分所處之刑，自亦無
    庸為易科折算標準之記載（司法院大法官釋字第144號、第6
    79號解釋意旨參照）。
三、經查：
(一)受刑人就附表編號1所示施用第二級毒品犯行，經臺灣士林
    地方法院以108年度審易字第264號判決判處罪刑後，受刑人
    不服提起上訴，經本院於民國108年7月3日以108年度上易字
    第1259號判決認受刑人上訴未敘述具體理由，不合法定程式
    而予駁回，則此部分之確定判決仍為第一審判決（最高法院
    100年度台抗字第672號、106年度台抗字第18號裁定參照）
    。是就附表編號1所示罪刑之確定判決及日期即為第一審判
    決（即臺灣士林地方法院108年度審易字第264號判決）回溯
    自上訴期間屆滿之時確定，而應為108年6月4日【該判決於1
    08年5月22日送達於受刑人所在之臺北看守所，由受刑人親
    收，上訴期間為10日，加計以最有利於受刑人之計算方式，
    即以受刑人監所所在地（新北市土城區）計算在途期間2日
    】，此有上開臺灣士林地方法院及本院判決、本院公務電話
    紀錄可憑（本院卷第21至27、137頁）。是本件如附表所示
    各罪應於附表編號1所示判決確定日期（108年6月4日）前所
    為，始合於刑法第50條第1項前段之規定，先予敘明。
(二)查，受刑人因違反毒品危害防制條例等案件，先後經臺灣士
    林地方法院、臺灣新北地方法院及本院判決判處如附表所示
    之刑確定，且各罪俱係於附表編號1所示判決確定日期（108
    年6月4日）前所為，就上開各案犯罪事實為最後判決之法院
    復為本院，有本院被告前案紀錄表及如附表各編號之判決書
    附卷可稽。本院就附表編號1至11所示案件再為定應執行刑
    之裁判時，自應受前開判決所為定應執行刑內部界限之拘束
    ，而應在上開已定應執行刑部分加計未定應執行刑之總和即
    有期徒刑12年1月範圍內定應執行刑（外部限制為有期徒刑1
    2年4月)。復查，如附表編號1至7、10、11所示之罪不得易
    科罰金、附表編號8、9所示之罪得易科罰金，屬刑法第50條
    第1項但書第1款之情形，依同條第2項規定，須經受刑人請
    求檢察官聲請定其應執行刑，始得依同法第51條規定定之。
    茲受刑人已表示請求檢察官就如附表所示各罪，聲請合併定
    應執行刑，此有受刑人簽名之臺灣士林地方檢察署依102年1
    月23日修正之刑法第50條調查受刑人是否聲請定應執行刑調
    查表及受刑人109年5月12日刑事聲請裁定應執行刑狀在卷可
    稽（本院卷第13至19、139頁）。茲聲請人依刑事訴訟法第4
    77條第1項之規定，以本院為犯罪事實最後判決之法院，聲
    請就如附表所示各罪所處之刑定應執行之刑，其聲請經核尚
    無不合，應予准許。經考量受刑人所犯如附表編號1至11所
    示之罪均為罪質相近之毒品犯罪（其中附表編號1至3、5所
    示之罪均為施用第二級毒品犯行，附表編號6、10所示之罪
    均為販賣第二級毒品犯行，附表編號7、11所示之罪均為轉
    讓禁藥即第二級毒品犯行，附表編號8、9所示之罪均為幫助
    施用第二級毒品犯行，附表編號4則為持有第二級毒品純質
    淨重20公克以上犯行），且附表編號1至11所示之罪犯罪時
    間均在107年9月間至108年3月間（其中編號1、4為107年9月
    間，編號8、9為107年10月間，編號10為107年11月間，編號
    2、3為107年12月間，編號7為108年1月間，編號6為108年2
    月間，編號5、11為108年3月間），犯罪時間尚屬密切，暨
    其所犯之不法內涵及侵害法益程度等情，並權衡其行為責任
    與整體刑法目的及相關刑事政策等因素，同時斟酌國家使用
    刑罰懲罰或矯治犯罪，必須考慮手段之效益，使用過度之刑
    罰，會使邊際效益遞減，未必能達到目的，卻造成犯罪管理
    之過度花費等刑罰經濟之思考，爰裁定如主文所示之應執行
    刑。另本件受刑人所犯附表編號8、9之罪雖經法院判處得易
    科罰金之刑，但因與附表編號1至7、10、11所示不得易科罰
    金之刑合併定應執行刑，依上揭說明，自無庸再為易科罰金
    折算標準之諭知，爰裁定如主文所示之應執行刑。
據上論斷，應依刑事訴訟法第477條第1項，刑法第50條第2項、
第53條、第51條第5款，裁定如主文。
中　　華　　民　　國　　109 　年　　7 　　月　　1 　　日
                  刑事第三庭    審判長法　官  張惠立
                                      法　官  張江澤
                                      法　官  劉兆菊
以上正本證明與原本無異。
如不服本裁定，應於收受送達後五日內向本院提出抗告狀。
                                      書記官  陳佳微
中　　華　　民　　國　　109 　年　　7 　　月　　1 　　日
附表：受刑人高睿騰定應執行刑案件一覽表
編號  1 2 3 罪名  毒品危害防制條例 毒品危害防制條例 毒品危害防制條例 宣告刑  有期徒刑7月 有期徒刑7月 有期徒刑7月 犯罪日期  107年9月26日 107年12月1日 107年12月25日 偵查機關年度案號  士林地檢108年度毒偵緝字第10號 士林地檢108年度毒偵字第288、326號 士林地檢108年度毒偵字第288、326號 最後事實審 法院 臺灣士林地方法院 臺灣士林地方法院 臺灣士林地方法院  案號 108年度審易字第264號 108年度審易字第767號 108年度審易字第767號  判決日期 108年5月14日 108年6月25日 108年6月25日 確定判決 法院 臺灣士林地方法院 臺灣士林地方法院 臺灣士林地方法院  案號 108年度審易字第264號 108年度審易字第767號 108年度審易字第767號  確定日期 108年6月4日 108年10月5日 108年10月5日 得否易科罰金  否 否 否 備註  士林地檢108年度執字第3898號 ⑴士林地檢108年度執字第5353號 ⑵編號2、3經士林地院108年度審易字第767號判決應執行有期徒刑1年  
編號  4 5 6 罪名  毒品危害防制條例 毒品危害防制條例 毒品危害防制條例 宣告刑  有期徒刑7月 有期徒刑8月 有期徒刑3年8月 犯罪日期  107年9月某日至107年10月21日19時為警查獲時止 108年3月11日 108年2月24日 偵查機關年度案號  新北地檢107年度毒偵字第8700號、108年度偵字第6901號 士林地檢108年度毒偵字第805號 士林地檢108年度偵字第4485號 最後事實審 法院 臺灣新北地方法院 臺灣高等法院 臺灣士林地方法院  案號 108年度審訴字第927號 108年度上易字第1793號 108年度訴字第188號  判決日期 108年6月28日 108年12月25日 108年10月16日 確定判 決 法院 臺灣新北地方法院 臺灣高等法院 臺灣士林地方法院  案號 108年度審訴字第927號 108年度上易字第1793號 108年度訴字第188號  確定日期 108年7月17日 108年12月25日 109年2月11日 得否易科罰金  否 否 否 備註  士林地檢108年度執助字第1514號 士林地檢109年度執字第868號 士林地檢109年度執字第2249號 
編號  7 8 9 罪名  藥事法 毒品危害防制條例 毒品危害防制條例 宣告刑  有期徒刑7月 有期徒刑4月 有期徒刑4月 犯罪日期  108年1月間某日 107年10月28日 107年10月30日 偵查機關年度案號  士林地檢108年度偵字第4485號 士林地檢108年度偵字第4485號 士林地檢108年度偵字第4485號 最後事實審 法院 臺灣士林地方法院 臺灣士林地方法院 臺灣士林地方法院  案號 108年度訴字第188號 108年度訴字第188號 108年度訴字第188號  判決日期 108年10月16日 108年10月16日 108年10月16日 確定判決 法院 臺灣士林地方法院 臺灣士林地方法院 臺灣士林地方法院  案號 108年度訴字第188號 108年度訴字第188號 108年度訴字第188號  確定日期 109年2月11日 109年2月11日 109年2月11日 得否易科罰金  否 是 是 備註  士林地檢109年度執字第2249號 ⑴士林地檢109年度執字第2248號 ⑵編號8、9經士林地院108年度訴字第188號判決應執行有期徒刑7月  

編號  10 11 罪名  毒品危害防制條例 藥事法 宣告刑  有期徒刑3年10月 有期徒刑7月 犯罪日期  107年11月28日 108年3月10日 偵查機關年度案號  士林地檢108年度偵字第4485、16121號 士林地檢108年度偵字第4485、16121號 最後事實審 法院 臺灣高等法院 臺灣高等法院  案號 108年度上訴字第3999號 108年度上訴字第3999號  判決日期 109年2月27日 109年2月27日 確定判決 法院 臺灣高等法院 臺灣高等法院  案號 108年度上訴字第3999號 108年度上訴字第3999號  確定日期 109年3月30日 109年3月30日 得否易科罰金  否 否 備註  士林地檢109年度執字第2250號